【裁判字號】    99,上訴,852
【裁判日期】    990923
【裁判案由】    違反臺灣地區與大陸地區人民關係條例等
【裁判全文】
臺灣高等法院高雄分院刑事判決         99年度上訴字第852號
上  訴  人
即  被  告  乙○○
選任辯護人  陳豐裕律師
上列上訴人因違反臺灣地區與大陸地區人民關係條例等案件，不
服臺灣高雄地方法院98年度訴字第1640號中華民國99年3 月16日
第一審判決（起訴案號：臺灣高雄地方法院檢察署97年度偵字第
31688 號），提起上訴，本院判決如下：
    主  文
原判決關於乙○○部分撤銷。
乙○○共同連續犯臺灣地區與大陸地區人民關係條例第七十九條
第一項之使大陸地區人民非法進入臺灣地區罪，累犯，處有期徒
刑壹年，減為有期徒刑陸月，如易科罰金，以銀元參佰元即新臺
幣玖佰元折算壹日。
    事  實
一、乙○○曾因偽造有價證券等案件，經臺灣高等法院於民國（
    下同）88年1 月7 日判處有期徒刑2 年確定，於90年8 月15
    日保護管束期滿未經撤銷假釋，而視為執行完畢。詎乙○○
    猶不知悔改，於92年初，經真實姓名年籍不詳之陳姓成年男
    子介紹認識大陸地區女子倪愛珍（另為不起訴處分），其明
    知大陸地區人民非經主管機關許可，不得進入臺灣地區，且
    不得使大陸地區人民非法進入臺灣地區，亦明知其與倪愛珍
    並無結婚之真意，竟與陳姓成年男子共同基於使大陸地區人
    民非法進入臺灣地區之犯意聯絡，並與陳姓成年男子、倪愛
    珍共同基於行使使公務員登載不實事項於職務上所掌公文書
    之犯意聯絡，由乙○○與倪愛珍於同年5 月7 日至大陸地區
    福建省福州市民政局辦理虛偽之結婚登記並完成公證，而取
    得福建省福州市公證處所核發之結婚證明書。乙○○於同年
    5 月8 日先行返回臺灣，並於同年5 月26日持上開結婚證明
    書向財團法人海峽交流基金會（下稱海基會）申請驗證，取
    得該會核發之證明；再於同年7 月11日持該結婚證明書及海
    基會之證明，向高雄縣林園鄉戶政事務所申辦結婚登記，致
    使該事務所不知情之承辦公務員，將乙○○與倪愛珍結婚之
    不實事項登載於職務上所掌之電腦戶政資料管理檔案公文書
    ，並據以製作登載上揭不實事項之戶籍謄本交與乙○○，致
    生損害於戶政機關對於結婚登記資料管理之正確性。乙○○
    於同年7 月12日至高雄縣政府警察局林園分局港埔派出所辦
    理對保手續，填具大陸地區人民進入臺灣地區保證書，由不
    知情之承辦員警在保證書上簽註意見，表示乙○○向員警保
    證與倪愛珍係夫妻關係，並加蓋派出所及員警個人職章後，
    將上開保證書交還乙○○，乙○○即委託不知情之許月香於
    同年8 月6 日前往內政部警政署入出境管理局（現已改制為
    入出國及移民署，以下稱入出境管理局），填寫大陸地區人
    民進入臺灣地區旅行證申請書，並檢具上揭大陸地區人民進
    入臺灣地區保證書及登載不實之戶籍謄本等資料，據以申請
    倪愛珍以配偶身分來臺探親，入出境管理局經實質審查後，
    核發倪愛珍之中華民國臺灣地區旅行證，准倪愛珍入境臺灣
    ；倪愛珍遂得於同年10月26日以探親名義，搭機抵達桃園中
    正機場而非法進入臺灣地區。倪愛珍來臺後，並未與乙○○
    共同生活，而係在臺北市等地非法打工。嗣於94年8 月24日
    下午7 時許，為警在臺北市○○區○○路95號新光醫院8 樓
    858 號病房查獲倪愛珍逾期停留從事看護工作，經警依法於
    94年11月2 日予以強制出境。
二、乙○○經由自己在大陸地區辦理結婚之經驗，又分別與真實
    姓名年籍不詳之羅姓成年女子、甲○○、丙○○（均另行判
    決）承續上開使大陸地區人民非法進入臺灣地區、行使使公
    務員登載不實事項於職務上所掌公文書之概括犯意聯絡，由
    乙○○於92年6 、7 月間邀約甲○○、丙○○前往大陸充當
    假結婚之人頭，乙○○與羅姓成年女子除負擔來回機票及食
    宿費用外，並給予甲○○新臺幣（下同）100,000 元之報酬
    ，亦承諾丙○○可取得20,000元之酬金，乙○○則另從羅姓
    成年女子處取得帶隊至大陸每位2,500 元即共5,000 元之報
    酬。乙○○與羅姓女子謀議既定後，乃於92年7 月13日，推
    由乙○○帶同甲○○、丙○○一同搭機前往大陸地區，各與
    無結婚真意之大陸地區女子王瑞雄、紀素琴共同基於行使使
    公務員登載不實事項於職務上所掌公文書之犯意聯絡，分別
    為下列行使使公務員登載不實公文書及使大陸地區人民非法
    進入臺灣地區之行為：
  (一)甲○○與王瑞雄於同年7 月29日至大陸地區福建省福州市民
    政局辦理虛偽之結婚登記並完成公證，而取得福建省福州市
    公證處所核發之結婚證明書。嗣甲○○、乙○○於同年8 月
    1 日先行返回臺灣，乙○○並於同年8 月13日陪同甲○○持
    上開結婚證明書向海基會申請驗證，取得該會核發之證明，
    再於同年8 月18日持該結婚證明書及海基會之證明，向臺北
    縣板橋市戶政事務所申辦結婚登記，致使該事務所不知情之
    承辦公務員，將甲○○與王瑞雄結婚之不實事項登載於職務
    上所掌之電腦戶政資料管理檔案公文書，並據以製作登載上
    揭不實事項之戶籍謄本交與甲○○，致生損害於戶政機關對
    於結婚登記資料管理之正確性；旋於同日，乙○○與甲○○
    復前往臺北縣政府警察局板橋分局後埔派出所辦理對保手續
    ，填具大陸地區人民進入臺灣地區保證書，由不知情之承辦
    員警在保證書上簽註意見，表示甲○○向員警保證與王瑞雄
    係夫妻關係，並加蓋派出所及員警個人職章後，將上開保證
    書交還甲○○。甲○○即委託不知情之許月香，於同年8 月
    20日至入出境管理局，填寫大陸地區人民進入臺灣地區旅行
    證申請書，並檢具上揭大陸地區人民進入臺灣地區保證書及
    登載不實之戶籍謄本等資料，據以申請王瑞雄以配偶身分來
    臺探親；入出境管理局經實質審查後，核發王瑞雄之中華民
    國臺灣地區旅行證，准王瑞雄入境臺灣，王瑞雄遂得於同年
    10月5 日以探親名義非法進入臺灣地區。王瑞雄來臺後，並
    未與甲○○共同生活，而係在臺北縣板橋市等地非法工作。
    嗣王瑞雄於94年5 月17日搭機出境後，至94年7 月11日，再
    經不詳人士代為申請入境手續，搭機來臺，在桃園中正機場
    接受面談時，為承辦之入出境管理局人員察覺有異，經追問
    後，王瑞雄坦承其與甲○○係假結婚，因而於當日即遭遣返
    。
  (二)丙○○與紀素琴於同年8 月5 日至大陸地區福建省福州市民
    政局辦理虛偽之結婚登記並完成公證，而取得福建省福州市
    公證處所核發之結婚證明書。嗣丙○○於同年8 月7 日返臺
    ，並於同年8 月21日持該結婚證明書向海基會申請驗證，取
    得該會核發之證明，再於同年8 月25日持該結婚證明書及海
    基會之證明，向高雄市鼓山區戶政事務所申辦結婚登記，致
    使該事務所不知情之承辦公務員，將丙○○與紀素琴結婚之
    不實事項登載於職務上所掌之電腦戶政資料管理檔案公文書
    ，並據以製作登載上揭不實事項之戶籍謄本交與丙○○，致
    生損害於戶政機關對於結婚登記資料管理之正確性。丙○○
    旋於同年8 月26日至高雄市政府警察局鼓山分局鼓山路派出
    所辦理對保手續，填具大陸地區人民進入臺灣地區保證書，
    由不知情之承辦員警在保證書上簽註意見，表示丙○○向員
    警保證與紀素琴係夫妻關係，並加蓋派出所及員警個人職章
    後，將上開保證書交還丙○○，丙○○即委託不知情之許月
    香，於同年8 月28日前往入出境管理局，填寫大陸地區人民
    進入臺灣地區旅行證申請書，並檢具上揭大陸地區人民進入
    臺灣地區保證書及登載不實之戶籍謄本等資料，據以申請紀
    素琴以配偶身分來臺探親，入出境管理局經實質審查後，核
    發紀素琴之中華民國臺灣地區旅行證，准紀素琴入境臺灣，
    紀素琴遂得於92年10月2 日以探親名義，搭機抵達高雄小港
    機場而非法進入臺灣地區。紀素琴來臺後，無法順利覓得工
    作，即於同年12月3 日自行返回大陸。嗣因入出境管理局查
    知甲○○與王瑞雄係假結婚，乃循線查悉上情。
三、案經內政部入出國及移民署專勤事務第二大隊高雄縣專勤隊
    報告臺灣高雄地方法院檢察署檢察官偵查起訴。
    理  由
壹、程序方面
    按被告以外之人於審判外之陳述，雖不符刑事訴訟法第159
    條之1 至第159 條之4 之規定，而經當事人於審判程序同意
    作為證據，法院審酌該言詞陳述或書面陳述作成時之情況，
    認為適當者，亦得為證據；又當事人、代理人或辯護人於法
    院調查證據時，知有第159 條第1 項不得為證據之情形，而
    未於言詞辯論終結前聲明異議者，視為有前項之同意，刑事
    訴訟法第159 條第1 項、第159 條之5 分別定有明文。查本
    判決所引用各項傳聞證據（含符合法定傳聞法則例外之證據
    ），檢察官、被告及辯護人於本院審判程序時，就證據能力
    部分，均明示同意有證據能力（見本院卷第52頁），且於本
    院言詞辯論終結前，對於卷附具有傳聞證據性質之證據，既
    均已知其情，卻未聲明異議，本院認該具有傳聞證據性質之
    證據，亦無任何違法取證之不適當情形，以之作為證據使用
    係屬適當，自均具有證據能力。
貳、實體方面
一、上揭事實，業據上訴人即被告乙○○於本院審理時供承不諱
    ，復經證人即同案被告丙○○、甲○○於警詢時證述屬實，
    並有被告之旅客入出境記錄查詢（見偵卷第15至16、216 頁
    ）、倪愛珍之大陸地區人民進入臺灣地區旅行證申請書影本
    1 份（見偵卷第17至18頁）、大陸地區人民倪愛珍進入臺灣
    地區保證書影本1 份（見偵卷第19頁）、被告戶籍謄本、結
    婚登記申請書影本各1 份（見偵卷第20至21、198 頁）、被
    告與倪愛珍之大陸地區福建省福州市公證處（2003）榕公證
    內民字第6360號結婚公證書、財團法人海峽交流基金會92年
    5 月26日（九二）南核字第027661號證明影本各1 份（見偵
    卷第22至24頁）、被告出具之委託書1 份（見偵卷第25頁）
    、倪愛珍因非法打工，遭強制遣送出境之臺北市政府警察局
    北投分局94年11月1 日北市警投分督字第09432798400 號函
    文1 份（見偵卷第28至29頁）、倪愛珍之旅客入出境記錄查
    詢資料1 份（見偵卷第26頁）、甲○○之旅客入出境記錄查
    詢資料1 份（見偵卷第38 頁 ）、王瑞雄之大陸地區人民進
    入臺灣地區旅行證申請書、進入臺灣地區保證書影本各1 份
    （見偵卷第39至41頁）、甲○○與王瑞雄之大陸地區福建省
    福州市公證處（2003）榕公證內民字第9691號結婚公證書、
    財團法人海峽交流基金會92年8 月13日（九二）南核字第04
    0771號證明影本各1 份（見偵卷第42至43、209 頁）、甲○○出具之委託書1 份（見偵卷第44頁）、甲○○之戶籍謄本
    、結婚登記申請書影本各1 份（見偵卷第45至46、205 、20
    6 頁）、王瑞雄之旅客入出境記錄查詢資料1 份（見偵卷第
    48頁）、王瑞雄94.7 .11於入出境管理局面談紀錄（見偵卷
    第50至51頁）、丙○○之旅客入出境記錄查詢（見偵卷第57
    頁）、紀素琴之大陸地區人民進入臺灣地區旅行證申請書、
    進入臺灣地區保證書影本各2 份（見偵卷第58至59、66、68
    至70頁）、丙○○之戶籍謄本影本2 份（92.8.25 、94.4.1
    1 ）、結婚登記申請書影本1 份（見偵卷第60至61、72至74
    、211 頁）、丙○○與紀素琴之大陸地區福建省福州市公證
    處(2003)榕公證內民字第10282 號結婚公證書、財團法人海
    峽交流基金會92年8 月21日（九二）南核字第042625號證明
    影本各1 份（見偵卷第63至65頁）、丙○○出具之委託書2
    份（見偵卷第67、71頁）、紀素琴之旅客入出境記錄查詢資
    料1 份（見偵卷第76頁）等證據資料可憑。足見，被告上開
    自白核與事實相符，自堪信為真實。本件事證明確，被告犯
    行堪以認定，自應依法論科。
二、按行為後法律有變更者，適用行為時之法律。但行為後之法
    律有利於行為人者，適用最有利於行為人之法律；刑法第2
    條第1 項定有明文。又法律變更比較時應就罪刑有關之共犯
    、未遂犯、連續犯、牽連犯、結合犯以及累犯加重、自首減
    輕、暨其他法定加減原因、與加減例等一切情形，綜其全部
    之結果，而為比較，再適用最有利於行為人之法律處斷，最
    高法院24年上字第4634號、27年上字第2615號判例可供參考
    。查被告行為後，刑法第28條關於共同正犯、第33條第5 款
    關於罰金刑、第55條關於牽連犯、第56條關於連續犯之規定
    ，均於94年2 月2 日修正公布，並於95年7 月1 日起施行。
    茲就上開規定比較適用如下：
  1.修正前刑法第28條規定：「2 人以上共同實施犯罪之行為者
    ，皆為正犯」，修正後刑法第28條則規定：「2 人以上共同
    實行犯罪之行為者，皆為正犯」。其中「實施」一語，涵蓋
    陰謀、預備、著手實行之概念在內，其範圍較廣；而「實行
    」則著重於直接從事構成犯罪事實之行為，其範圍較狹，是
    修正後刑法共同正犯之範圍已有限縮。共同正犯之範圍既因
    此而有變動，自屬犯罪後法律有變更，而非僅屬純文字修正
    （最高法院96年度臺上字第934 號判決參照），本件被告之
    犯行，依新舊法，均成立共同正犯，適用修正後之刑法並無
    較有利於被告。
  2.刑法第33條第5 款關於罰金之規定，已由「一元（新臺幣3
    元）以上」修正為「新臺幣一千元以上，以百元計算之」。
    而被告所犯修正前臺灣地區與大陸地區人民關係條例第79條
    第1 項之罪，有併科罰金之規定，經比較修正前、後關於科
    處罰金刑之最低刑度規定，自應以被告行為時之修正前法律
    較有利於被告。
  3.修正前刑法第55條係規定：「一行為而觸犯數罪名，或犯一
    罪而其方法或結果之行為犯他罪名者，從一重處斷」，而修
    正後則規定：「一行為而觸犯數罪名者，從一重處斷。但不
    得科以較輕罪名所定最輕本刑以下之刑」，修正後刪除牽連
    犯之規定，而論以數罪，經比較新舊法之結果，以被告行為
    時之修正前法律較有利於被告。
  4.現行刑法業已刪除關於連續犯之規定，此刪除雖非犯罪構成
    要件之變更，但顯已影響行為人刑罰之法律效果，自屬法律
    變更。本件被告使大陸地區人民倪愛珍等3 人非法入境臺灣
    地區犯行，時間緊接，所犯構成要件相同，顯係分別基於概
    括犯意反覆為之，本得適用修正前刑法第56條之規定論以一
    罪，惟因現行刑法刪除連續犯規定，致被告所為須依法分論
    併罰，依新法第2 條第1 項規定比較新、舊法之結果，仍以
    行為時即修正前刑法第56條之規定較有利於被告。
  5.修正前刑法第41條第1 項前段規定：「犯最重本刑為5 年以
    下有期徒刑以下之刑之罪，而受6 個月以下有期徒刑或拘役
    之宣告，因身體、教育、職業、家庭之關係或其他正當事由
    ，執行顯有困難者，得以1 元以上3 元以下折算1日 ，易科
    罰金。」，又被告行為時之易科罰金折算標準，修正前罰金
    罰鍰提高標準條例第2 條前段規定，就其原定數額提高為10
    0 倍折算1 日，應以銀元300 元即新臺幣900 元折算1 日，
    惟修正後刑法第41條第1 項前段則規定：「犯最重本刑為5
    年以下有期徒刑以下之刑之罪，而受6 個月以下有期徒刑或
    拘役之宣告者，得以新臺幣1 千元、2 千元或3 千元折算1
    日，易科罰金」，比較新舊法之結果，修正後之規定並非較
    有利於行為人，自應適用修正前刑法第41條第1 項前段之規
    定。
  6.被告行為後，臺灣地區與大陸地區人民關係條例於92年10月
    29日修正公布，其中關於使大陸地區人民非法進入臺灣地區
    之處罰規定即修正後該條例第79條，係自同年12月31日施行
    ，依修正後該條例第79條第1 項之規定，違反同條例第15條
    第1 款不得使大陸地區人民非法進入臺灣地區之規定者，其
    法定刑已由修正前之「5 年以下有期徒刑、拘役或科或併科
    新臺幣50萬元以下罰金」，提高為「1 年以上7 年以下有期
    徒刑，得併科新臺幣100 萬元以下罰金」。並增列同條第2
    項原規定「意圖營利而犯前項之罪者，處3 年以上10年以下
    有期徒刑，得併科新臺幣五百萬元以下罰金」。比較新舊法
    之結果，以修正前之舊法有利於被告，依刑法第2 條第1 項
    但書之規定，應適用修正前之臺灣地區與大陸地區人民關係
    條例第79條之規定處罰。
  7.綜上所述，本件經新舊法綜合比較結果，依刑法第2 條第1
    項規定，自應適用修正前刑法及92年10月29日修正前臺灣地
    區與大陸地區人民關係條例之規定較有利於被告。
三、核被告所為，係犯刑法第216 條、第214 條之行使使公務員
    登載不實事項於公文書罪，及修正前臺灣地區與大陸地區人
    民關係條例第79條第1 項之使大陸地區人民非法進入臺灣地
    區罪。被告所為使公務員登載不實之行為已為高度之行使使
    公務員登載不實事項於公文書之行為所吸收，不另論罪；被
    告與陳姓男子間，又與同案被告甲○○、丙○○、羅姓成年
    女子間分別有犯意聯絡及行為分擔，均為共同正犯；被告分
    別與倪愛珍、王瑞雄、紀素琴間，就上揭行使使公務員登載
    不實事項於公文書罪部分，有犯意聯絡及行為分擔，應論以
    共同正犯。被告先後3 次行使使公務員登載不實公文書、使
    大陸地區人民非法進入臺灣地區犯行（王瑞雄於94年7 月11
    日入境，非被告所為，詳下述），時間緊接、手段相同，觸
    犯同一罪名之罪，顯係基於概括犯意反覆為之，屬連續犯，
    應分別依修正前刑法第56條規定以一罪論，均並加重其刑。
    被告所犯上開2 罪間，有方法、目的之牽連關係，應依修正
    前刑法第55條，論以較重之修正前臺灣地區與大陸地區人民
    關係條例第79條第1 項之連續使大陸地區人民非法進入臺灣
    地區罪。又被告曾因偽造有價證券等案件，經法院判處有期
    徒刑2 年確定，嗣於90年8 月15日假釋後保護管束期滿未經
    撤銷假釋，而視為執行完畢之事實，有臺灣高等法院被告前
    案紀錄表1 份在卷可稽，被告於受有期徒刑執行完畢後，5
    年內再犯本件有期徒刑以上之罪，為累犯，應依修正前刑法
    第47條（被告無論依修正前刑法或修正後刑法均構成累犯，
    故一體適用修正前刑法之規定）規定加重其刑，並依法遞加
    重之。
四、本件起訴書關於王瑞雄於非法入境，再出境後，又欲非法入
    境部分雖僅於犯罪事實欄記載：嗣於94年7 月11日，王瑞雄
    再次搭機來臺，在桃園中正機場接受面談時，為承辦之入出
    境管理局人員察覺有異，經追問後王瑞雄坦承其與甲○○係
    假結婚，因而於當日即遭遣返等語，惟公訴人於原審審理時
    已當庭陳明，此部分亦為起訴事實，且其此部分非法入境行
    為尚屬未遂犯等語在卷（見原審訴字卷第50頁），則被告所
    涉此部分之犯行應認業經檢察官依法起訴，本院自應予以審
    酌。公訴人認被告有於94年7 月11日使大陸地區女子王瑞雄
    非法入境臺灣地區犯行，無非係以王瑞雄於該次入境，接受
    入出境管理局人員面談時之陳述，及同案被告甲○○於警詢
    時之陳述為論據。惟訊據被告堅決否認有此部分犯行，辯稱
    ：伊自94年起即未曾與甲○○見面，不知道王瑞雄何時出境
    ，未參與王瑞雄此次非法入境之事等語。經查：證人王瑞雄
    、甲○○上開證述內容，均為對於王瑞雄於92年10月5 日第
    1 次以假結婚而非法入境臺灣地區之陳述，並無其於94年7
    月11日究係出於何人安排，以辦理該次入境手續之陳述，更
    未指該次入境手續係由被告出面及如何辦理之證述，此有該
    面談紀錄及警詢筆錄可憑（見偵卷第50、51頁，第33至35頁
    ），已難認被告有參與王瑞雄本次非法入境臺灣地區之犯行
    。證人甲○○於本院審理時雖證稱：「（第二次94年7 月11
    日王瑞雄要入境台灣的手續，是不是被告乙○○去辦理的？
    ）應該兩次都是乙○○」云云，惟其又證稱：「（後來王瑞
    雄有回大陸，有另外在94年7 月11日又回到臺灣，94年7 月
    11日這次手續誰去辦理的？）我去辦理的，沒有委託別人，
    沒有委託丁○○去辦理，不是委託書，是我去台北辦理的，
    因為當初是我還有王瑞雄，其他的人應該是沒有參與」、「
    （94年7 月11日那一次你委託丁○○在那裡辦理的？）這我
    不了解，因為我簽名之後就走了」、「（王瑞雄第一次到臺
    灣與第二次到臺灣，後來王瑞雄被人家抓到，這段時間你與
    被告是否有聯絡？）沒有，都沒有聯絡」、「（既然你與被
    告沒有聯絡，為什麼你剛剛說王瑞雄再94年7 月11日入境的
    時候，這個手續是被告去辦理的？）是我去辦理的，的確也
    是他去辦理的」、「（94年7 月11日王瑞雄入境這次的手續
    ，你如何與被告聯絡？）他打電話給我聯絡的」、「（你現
    在講話反反覆覆，現在是否精神正常？）我的腦部沒有受傷
    ，是我的左手、右腳受傷，萎縮。其他就是騎車騎慢一點，
    隔一段時間可以在騎，腦部有問題」等語（見本院卷第88至
    90頁）。證人甲○○前後證述反覆不定，前後矛盾，顯見其
    對於王瑞雄於94年7 月11日之入境，已因歷時5 年餘，且腦
    部退化而記憶模糊不清，自難採為不利被告之認定。又證人
    即受託為王瑞雄辦理第2 次入境手續之丁○○於本院審理時
    證稱：對於94年5 月16日之委託書已忘記是何人委託，伊不
    認識，也沒有看過被告，也不確定是否見過委託人甲○○，
    酬金1500元也不記得誰付的等語（見本院卷第124 、125 頁
    ），亦難證明被告有委託證人丁○○為王瑞雄辦理該次入境
    手續之事實；且為王瑞雄辦理第1 次入境手續之人為位於高
    雄市之許月香，被告如再為王瑞雄辦理第2 次入境手續，以
    被告居住於高雄地區之地緣環境言，其何不就近再委託許月
    香辦理，而須遠赴臺北市委託丁○○辦理？是被告上開所辯
    ，應非虛妄，尚堪採信。此外，公訴人復未舉證證明被告涉
    犯此部分之犯行，本院復查無其他積極證據足資證明被告有
    何此部分之犯行，其此部分之犯罪自屬不能證明。惟公訴人
    認被告此部分犯行與上開論罪部分有連續犯之裁判上一罪關
    係，本院就此部分爰不另為無罪之諭知，附此敘明。
五、原審認被告罪證明確，予以論科，固非無見；惟被告並未參
    與大陸地區女子王瑞雄於94年7 月11日非法進入臺灣地區部
    分之犯行，原審誤認被告有此部分犯行，而予以論科，尚有
    未洽。被告上訴意旨，執此指摘原判決不當，為有理由，本
    院自應將原判決關於被告乙○○予以撤銷改判。審酌被告乙○○以假結婚之方式，使大陸地區人士非法進入臺灣地區，
    不僅影響國家入出境管理之安全性，亦助長犯罪集團引介大
    陸地區人民之猖狂行徑，且因此使公務員就不實事項登載於
    公文書上，足以生損害於戶政機關對結婚登記及戶政管理之
    正確性，及其於本院審理時已坦承犯行，尚知悔悟，本件犯
    罪所得利益尚少，及其犯罪之動機、目的、生活狀況、智識
    程度等一切情狀，爰量處如主文第2 項所示之刑。又被告係
    在96年4 月24日以前犯罪，合於中華民國96年罪犯減刑條例
    所定之減刑條件，且無不得減刑之情形，爰依該條例規定減
    其宣告刑2 分之1 ，並依修正前刑法第41條第1 項前段規定
    諭知易科罰金之折算標準。
六、同案被告丙○○部分，業經判決確定，自不另論列，附此敘
    明。
據上論斷，應依刑事訴訟法第369 條第1 項前段、第364 條、第
299 條第1 項前段，修正前臺灣地區與大陸地區人民關係條例第
79條第1 項，刑法第11條前段、第2 條第1 項前段、第28條（修
正前）、第216 條、第214 條、第55條（修正前）、第56 條 （
修正前）、第41條第1 項前段（修正前）、第47條（修正前），
修正前罰金罰鍰提高標準條例第2 條，中華民國96年罪犯減刑條
例第2 條第1 項第3 款、第7 條，判決如主文。
本案經檢察官吳茂松到庭執行職務。
中    華    民    國    99    年    9     月    23    日
                  刑事第十庭    審判長法  官  陳中和
                                      法  官  蔡國
                                      法  官  林水城
以上正本證明與原本無異。
如不服本判決應於收受本判決後10日內向本院提出上訴書狀，其
未敘述上訴理由者，並得於提起上訴後10日內向本院補提理由書
狀（均須按他造當事人之人數附繕本）「切勿逕送上級法院」。
中    華    民    國    99    年    9     月    23    日
                                      書記官  蔡佳君
附錄本件判決論罪科刑法條：
修正前臺灣地區與大陸地區人民關係條例第79條第1項
違反第15條第1 款規定者，處5 年以下有期徒刑、拘役或科或併
科新臺幣50萬元以下罰金」

司法院資訊處製作；財團法人民間司法改革基金會備份。
